臺灣高等法院高雄分院刑事判決　　　　99年度上訴字第1313號
上　訴　人　臺灣高雄地方法院檢察署檢察官
被　　　告　林義芳
選任辯護人　王建元律師
上列上訴人因被告妨害性自主案件，不服臺灣高雄地方法院99年
度訴字第422 號中華民國99年6 月18日第一審判決（起訴案號：
臺灣地方法院檢察署99年度偵字第5422號），提起上訴，本院判
決如下：
     主  文
原判決撤銷。
林義芳對於未滿十四歲之女子犯強制性交罪，處有期徒刑柒年陸
月。
     事  實
一、林義芳於民國99年2 月6 日上午7 時40分許，在高雄縣甲仙
    鄉○○村○○路48號甲仙鄉立圖書館之側面樓梯處，見Ａ女
    （93年初生，真實姓名及年籍詳卷，警卷代號0000-0000 號
    ）穿著鬆緊帶式之運動長褲，一人獨自玩耍。林義芳雖長期
    罹患精神分裂症，惟未影響其辨識違法及依辨識而行為之能
    力，並明知Ａ女極為年幼，尚欠缺性自主決定、判斷及同意
    性行為之能力，竟基於對未滿14歲女子以違反其意願方式性
    交之故意，依恃成年人所具之優勢體力，違反Ａ女意願，先
    將Ａ女抱坐在其左大腿上，使Ａ女面向其右腿，並將左手繞
    過Ａ女背部環抱住Ａ女。旋即再以右手伸入Ａ女所著運動長
    褲內，隔著內褲撫摸Ａ女陰部，並以右手手指自內褲邊緣伸
    進內褲，以右手中指插入Ａ女性器，觸抵處女膜外側周圍，
    而於搓動過程中致Ａ女處女膜外緣左下側黏膜擦傷約0 ‧5
    公分（5 點鐘方向），違反Ａ女意願性交1 次得逞。適因上
    開圖書館對面之住戶陳翠芳，從自家廚房窗戶目睹林義芳犯
    行，大聲制止，林義芳旋即住手並否認犯行而與陳翠芳爭執
    ，再因陳翠芳表明將報警，林義芳才離開現場，惟旋經到場
    之員警查獲。
二、案經Ａ女父親Ｂ男（姓名年籍詳卷，警卷代號0000-0000A）
    訴由高雄縣政府警察局旗山分局報告臺灣高雄地方法院檢察
    署檢察官偵查後起訴。
     理  由
壹、證據能力：
一、本院審理時辯護人主張：警詢時被告雖自承以手指插入Ａ女
    陰道，然此係因事發後被告精神狀況不佳，直到當日下午4
    時許才製作警訊筆錄，並經警提示被害人筆錄與其他資料企
    圖喚起被告記憶，被告方為上開陳述，自不得作為不利被告
    之證據等語。然本院會同被告及辯護人勘驗警訊光碟結果：
    錄音內容與筆錄相符，警員詢問被告年籍並告知權利事項後
    進行詢問。詢問過程被告回答清晰、流利自然，被告並無精
    神狀況不良情形，警方亦未誘導，被告清楚陳述將女孩抱坐
    在右大腿上，以右手中指插入被害人陰道前後約一分鐘（本
    院卷142 頁勘驗筆錄）。又警訊時被告父親在場（偵卷6 頁
    ）；況且當日警訊時，被害人Ａ女沈默不語，證人陳翠芬則
    稱：我沒見到有無將手指插入女童性器內等語（偵卷16頁）
    ，亦即並無足供警提示及用以誤導被告說詞之筆錄與資料。
    為此，被告之警訊陳述，自無意識不清或遭不當詢問致欠缺
    證據能力情形，自得作為本案證據。
二、刑事訴訟法第159 條之5 第1 項明定：「被告以外之人於審
    判外之陳述，雖不符前4 條之規定，而經當事人於審判程序
    同意作為證據，法院審酌該言詞陳述或書面陳述作成時之情
    況，認為適當者，亦得為證據。」，就於Ｂ男（Ａ女父親）
    、陳翠芬於警訊之陳述，及Ａ女於高雄長庚醫院鑑定時之陳
    述，檢察官、辯護人及被告均同意有證據能力，並捨棄對質
    詰問權（本院卷55、56、121 、122 頁）。審理時又未提及
    渠等於警訊時有何不法取供情形，亦無證據顯示渠等上開陳
    述係遭受強暴、脅迫、詐欺、利誘等外力干擾情形，或在影
    響其心理狀況致妨礙其自由陳述等不可信之情況下所為，且
    非證明力顯然過低，本院認為適當作為證據，自有證據能力
    。
三、高雄市立凱旋醫院99年5 月24日高市凱醫成字第0990003606
    號函及精神鑑定書、高雄長庚醫院100 年6 月23日（100 ）
    長庚院高字第A31631號函及精神鑑定報告書、法務部法醫研
    究所99年12月27日法醫理字第0990005628號函及99醫文字第
    0991103425號法醫文書審查鑑定書、100 年3 月7 日法醫理
    字第1000000355號函，均係經法院囑託鑑定所為，屬刑事訴
    訟法第159 條第1 項規定之傳聞證據例外情形，有證據能力
    。
貳、實體部分：
一、訊據被上訴人即被告林義芳於本院審理時，坦承確於上開時
    、地，將Ａ女環抱坐在其左腿上，及將右手伸入Ａ女褲內撫
    摸Ａ女陰部，惟辯稱：只隔著內褲撫摸，並未將手指插入Ａ
    女陰道內云云。又原審及本院時另曾辯稱：我罹患精神分裂
    症，案發時意識不清，不知道自己在作什麼：事發前一晚我
    有吃安眠藥。早上有喝酒，搞不清楚當日發生什麼事云云。
    辯護人則以：事發後被告精神狀況不佳，經警提示被害人筆
    錄與其他資料，被告才自承以手指插入Ａ女陰道，自不得作
    為不利被告之證據等語置辯。
二、經查：Ａ女生於93年初，事發當日年僅6 歲，為未滿14歲之
    女童，有年籍資料可佐。依Ａ女身高及長像，顯可知為稚齡
    幼女，亦為被告所不爭執。又99年2 月6 日7 時40分許，被
    告在高雄縣甲仙鄉○○村○○路48號甲仙鄉立圖書館之側面
    樓梯處，見Ａ女穿著鬆緊帶式之運動長褲，獨自玩耍，遂將
    Ａ女抱坐其左大腿上，使Ａ女面向其右腿，以左手繞過甲女
    背部至左手之方式加以環抱，並以右手自甲女腰際伸入褲內
    上下搓動，適因甲仙鄉圖書館對面之住戶陳翠芳，從自家廚
    房窗戶目睹而大叫喝止及報警，被告才停手，嗣經趕抵現場
    之員警查獲等情，業經證人陳翠芳於警詢及原審證述明確，
    復為被告所自承在卷，應堪認定。又事發當日經警將Ａ女送
    旗山醫院檢查結果，Ａ女之處女膜邊緣完整，但外緣左下側
    有黏膜擦傷約0 ‧5 公分（五點鐘方向），無裂傷無出血；
    左下肢前面則有少許結痂；除此，Ａ女之頭面部、頸肩部、
    胸腹部、背臂部、肛門及其他部位均無明顯外傷。唯該左下
    肢之結痂應係多日前Ａ女自行跌倒所致等情，亦有該院99年
    2 月6 日受理疑似性侵害驗傷診斷書可佐，堪信為真實。
三、其次，被告於99年6 月8 日原審開庭時及本院審理時，雖均
    曾以：只隔著Ａ女內褲搓動撫摸，未曾將手指插入Ａ女陰道
    等語置辯，經查：
(一)、99年2 月6 日事發當日，被告迭次自承，有以右手中指插入
    Ａ女陰道內，前後約1 分鐘（偵卷6 、31頁警、偵訊筆錄，
    原審聲羈字卷6 頁）；嗣於原審時亦曾稱：後悔犯下大錯，
    對起訴之犯罪事實認罪，我有把手指伸進Ａ女陰道等語（原
    審卷8 、23頁）。而經本院勘驗警訊光碟結果：錄音內容與
    警訊筆錄相符（本院卷142 頁）。參以被告在本案發生前，
    與女友發生性關係，曾有以手指插入女友陰道之經驗（本院
    卷139 頁）。足見案發後，被告應無因誤認而自承以手指插
    入Ａ女陰道之可能。
(二)、又證人陳翠芬雖稱：被告將手伸入Ａ女長褲內撫摸，但未褪
    下Ａ女運動長褲，所以我不知道被告手指有無插入Ａ女陰道
    （詳參偵卷15、16頁警訊筆錄）。且Ａ女未經偵訊，而於警
    訊、原審及本院審理時又均沈默不語。為此，本院函請高雄
    長庚醫院就Ａ女所記憶之事發過程為鑑定，Ａ女於鑑定時已
    表示：他摸我的時侯很恐佈，用手摸、摸屁股、摸前面，摸
    一下下，在內褲外面摸等語，有該院100 年6 月23日（100
    ）長庚院高字第A31631號函及精神鑑定報告書可佐（本院卷
    107 頁），而A 女於醫院鑑定時曾為上開表示，亦經在場之
    母親即證人Ｃ證述在卷（本院卷138 頁）。本院另函請法醫
    研究所鑑定，該所亦認隔著內褲搓動磨擦之可能性較大，有
    該所99年12月27日法醫理字第0990005628號函及99醫文字第
    0991103425號法醫文書審查鑑定書可佐（本院卷81至84頁）
    。故被告辯稱以右手伸入Ａ女所著運動長褲，隔著內褲撫摸
    Ａ女陰部；而非將其右手伸進內褲內側撫摸，堪以採信。
(三)、但事發當日經送醫檢查結果，Ａ女處女膜外緣左下側有黏膜
    擦傷約0 ‧5 公分（如前述），經本院再就該擦傷究竟係「
    逕以手指碰觸，或以手指按壓內褲進入外陰碰觸所致」，抑
    或「手指及內褲均未進入外陰，惟撫摸過程，陰道內結構自
    行擠壓所致」等，事涉本案既遂未遂之疑義，函詢法醫研究
    所結果，略以：醫學解剖學上女性生殖器官外露之部位稱為
    外陰部，包括陰阜、大陰唇、小陰唇、陰蒂、前庭、陰道口
    、處女膜外側。外陰部之生殖器官，應為刑法第10條第5 項
    所稱之「性器」。處女膜黏膜性擦傷，較似為小陰唇與處女
    膜外側交接處。因撫摸過程，有傷及處女膜之黏膜性擦傷（
    5 點鐘位置），亦支持已因手指，或手指及內褲碰觸被害人
    之處女膜，且在手部搓動過程，有機率逾越處女膜或外陰部
    界線，進入內陰部的可能。惟因資料有限，無法確實研判有
    無用手指或經手指隔著內褲進入處女膜開口內面。處女膜左
    側黏膜性擦傷為結果，鑑定人根據現有資料研判，有可能隔
    著內褲而未逾越處女膜進入陰道之可能機率，但仍無法完全
    排除單手指碰觸處女膜周圍，或任一時間、瞬間穿過處女膜
    插入內陰之可能性，有該所100 年3 月7 日法醫理字第1000
    000355號函可佐（本院卷95、96頁）。即鑑定結果，明確肯
    認被告於撫摸Ａ女陰部過程中，確已插入陰部而觸及Ａ女之
    處女膜周圍，以致傷及處女膜左側黏膜。
(四)、稽諸上開各情，被告以右手伸入Ａ女長褲隔著內褲撫摸Ａ女
    陰部，然被告於警偵訊坦承以右手中指插入Ａ女陰道，核與
    法醫研究所認定之已插入外陰部，觸及Ａ女處女膜周圍，致
    傷及處女膜左側黏膜之鑑定結果相符。足認被告隔著內褲撫
    摸Ａ女下體過程中，以手指從內褲邊緣伸入，直接插入Ａ女
    陰部，致傷及處女膜左側黏膜，其手指與Ａ女性器應已達接
    合之程度無訛。
四、又查：
(一)、未滿七歲之男女，依民法第13條第1 項規定，並無行為能力
    ，亦即立法上將未滿七歲之人概作無意思能力處理，是原就
    難認未滿七歲之稚齡男女，有同意與他人為合意性交之意思
    能力。況且，經本院囑託高雄長庚醫院鑑定結果，Ａ女目前
    心智能力在輕微智能不足程度，可能與之前環境刺激不足有
    關，故結果可能低估。若依據照顧者所述，及會談、測驗所
    得資料，顯示Ａ女目前並無創傷後壓力症侯群，亦無其他明
    顯適應性情緒或行為問題。、、Ａ女本身認知力及語言表達
    能力較弱，對生活事件及緊急事件處理應變力弱、、Ａ女受
    侵害時年紀約為六歲，以一般智能之同齡兒童來說，有關性
    概念的發展為：對男女性別差異、身體差異有好奇心，出現
    探索身體的遊戲（如假扮醫生檢查身體），但是少有模仿特
    定性行為的遊戲（如企圖性交、以物品插入陰道或肛門），
    在他人面前暴露身體隱私部位有羞恥感，可能因習得社會標
    準而隱藏其好奇心或行為。Ａ女心智略弱於一般同齡者，母
    親也未特別加強相關概念，推測當時Ａ女對性的瞭解不到前
    述程度，也可能不了解事件發生時加害人的意圖，有該院前
    揭回文及精神鑑定報告書可佐（本院卷106 至110 頁）。是
    以Ａ女顯因年幼而欠缺性自主決定及判斷能力，亦無同意性
    行為之能力。
(二)、至於證人陳翠芬於警訊時雖稱：我在我家廚房窗戶向外看，
    正好目睹有一男子抱著Ａ女，將Ａ女腰部放在男子左腳上，
    坐在甲仙圖書館側面樓梯處，，用右手伸進Ａ女下體，手部
    一直上下搓動，我見狀就對該男子大喊：你在幹什麼。、、
    該男子沒有將Ａ女褲子脫掉，、、我看見並對他大聲喊叫後
    ，他就停止動作。當時女童並沒有受驚嚇或哭泣之反映等語
    （偵卷16頁），及於原審時亦稱：我看到時，被告將Ａ女放
    在腿上，右手伸進Ａ女褲子裡，手上下移動，我看到後大喊
    你在幹什麼，之後被告就停下來，跑到我面前問我在喊甚麼
    ，被告說他沒有用什麼，我說我看得很清楚，我就報警。被
    告當時已經把被害人放下來了，並走到我家窗外，被告當時
    沒有脫掉被害人的褲子，因為被害人的褲子是鬆緊帶，被告
    是穿過鬆緊帶伸入褲內。我沒有看到被害人抵抗，被害人當
    時也沒有喊叫或哭泣，被告跟被害人是正對我等語（原審卷
    220 、221 頁）；且經旗山醫院檢查結果，Ａ女亦無其他外
    傷（如前述），致難認被告有以暴力毆打或言詞脅迫Ａ女。
    然衡諸被告為體形壯碩並具優勢體力之成年人，無須施用高
    強度暴力就可輕易控制或鎮懾稚齡之Ａ女；Ａ女於鑑定時既
    表示：他摸我的時侯很恐佈，用手摸、摸屁股、摸前面，摸
    一下下，在內褲外面摸等語（同上開高雄長庚醫院函文及精
    神鑑定報告書；本院卷107 頁），其意志顯然已因被告環抱
    等行為而遭壓抑，以致聽任被告擺佈。為此，被告所為，仍
    係以違反Ａ女意願之方法而與Ａ女強制性交，至為灼然。
五、又被告雖以：因罹患精神分裂症，服用安眠藥、飲酒，以致
    案發時意識不清，不知道自己在作什麼等語置辯。而依被告
    提出之樂安醫院診斷證明書及原審依職權調取之樂安醫院門
    診與住院病歷，被告確罹患精神分裂症（偵卷46頁、原審卷
    83至21 5頁）。經原審送請高雄市立凱旋醫院鑑定被告之精
    神狀態結果，亦認被告臨床精神科診斷為「精神分裂症」，
    有該醫院99年5 月24日高市凱醫成字第0990003606號函附精
    神鑑定書附卷可按（原審卷78至81頁）。惟：(一)、上開凱旋
    醫院之鑑定報告，亦認被告雖稱涉案時有被附身之精神症狀
    ，惟其可明確陳述涉案時以右手中指摸Ａ女下體，並無以自
    己性器直接接觸Ａ女等過程，與證人陳翠芳證述情節相符，
    顯示被告於涉案時意識清醒，清楚知曉其行為表現，其精神
    狀態與「被附身狀態」之臨床表現不符，可見被告並無受其
    精神狀症之影響，是被告涉案時行為，並無因精神障礙之影
    響，致使辨識其行為違法或依其辨識而行為之能力完全喪失
    或顯著減低等情，有上開精神鑑定書可考。(二)、參以被告將
    Ａ女環抱於腿上，以手伸入Ａ女褲內，及將手指插入Ａ女陰
    部，顯基於對Ａ女性交之目的而為上開舉動，並非無意識之
    動作。況且，陳翠芳大喊「你在幹什麼」，被告立即停止動
    作，將Ａ女從大腿上抱下來，跑至窗戶邊，以很生氣的態度
    用眼睛瞪陳翠芳，並說「我沒幹什麼」。陳翠芳回稱「我已
    經看清楚了，你還否認，我要報警」，被告聽後即向陳翠芳
    認錯並說對不起，陳翠芳報警後，被告就逃離現場至甲仙鄉
    公所前等情，業經陳翠芬證述在卷（偵卷15、16頁，原審卷
    220 至221 頁），核與被告自承確遭陳翠芳指責，並與陳翠
    芳吵架等情（偵卷6 頁警訊筆錄）相符，應可採信。綜觀被
    告對Ａ女強制性交之際，遭陳翠芳喝止，旋即停止並否認犯
    行，待陳翠芳表明要報警後，尚知向陳翠芳道歉以求寬免，
    及逃離現場，企免遭追究等情，益證被告清楚聽聞陳翠芳之
    喊叫，涉案當時其視覺、聽覺等感知功能均正常並無障礙；
    且知其行為乃法所不容，明顯仍有判斷是非及利害關係之能
    力。是以被告辯稱：案發時意識不清，不知自己所為云云，
    尚難採信。被告於行為時應無刑法第19條所定，因精神障礙
    或其他心智缺陷，致不能辨識其行為違法或欠缺依其辨識而
    行為之能力，或致其辨識行為違法或依其辨識而行為之能力
    有顯著減低之情狀，自無任何責任能力欠缺之事由，其明知
    Ａ女係未滿14歲之女童，基於性交之犯意，為本案之性交犯
    行甚明。
六、綜上所述，被告上開所辯，無非卸責之詞，不足採信。本案
    事證明確，應依法論科。
七、論罪：
(一)、按「(1)刑法第16章妨害性自主罪章於88年4 月21日修正公布
    ，依舊法第221 條第2 項移至第227 條之修正理由觀之，足
    見刑法第227 條第1 項之對於未滿14歲之男女為性交罪，係
    以行為人與未滿14歲之男女『合意』為性交，為構成要件，
    倘與未滿14歲之男女非合意而為性交者，自不得論以該項之
    罪。(2)刑法第227 條第1 項之對於未滿14歲之男女為性交罪
    ，既須行為人與未滿14歲之男女有性交之「合意」，則必須
    該未滿14歲之男女有意思能力，且經其同意與行為人為性交
    者，始足當之。至意思能力之有無，本應就個案審查以判定
    其行為是否有效，始符實際。(3)刑法第221 條所稱之其他違
    反其（被害人）意願之方法，應係指該條所列舉之強暴、脅
    迫、恐嚇、催眠術以外，其他一切違反被害人意願之方法，
    妨害被害人之意思自由者而言。於被害人未滿14歲之情形，
    參照聯合國兒童權利公約第19條第1 項規定之意旨，以及公
    民與政治權利國際公約第24條第1 項、經濟社會文化權利國
    際公約第10條第3 項及上開二公約施行法第二條等規定，自
    應由保護該未滿14歲之被害人角度解釋違反被害人意願之方
    法之意涵，不必拘泥於行為人必須有實行具體之違反被害人
    意願之方法行為。(4)綜上，倘行為人與未滿14歲之男女係合
    意而為性交，固應論以刑法第227 條第1 項之對於未滿14歲
    之男女為性交罪；惟若行為人與未滿14歲之男女非合意而為
    性交，或係對無合意性交意思能力之男女為性交，所為已妨
    害性自主決定之意思自由，均屬以違反意願之方法而為，應
    論以刑法第222 條第1 項第2 款之加重違反意願性交罪」。
    查Ａ女年幼，欠缺性自主決定及判斷、同意性行為之能力，
    被告體形壯碩具優勢體力，被告所為上開行為明顯違反Ａ女
    意願，Ａ女感到恐懼致聽任擺佈，嗣經陳翠芬及時阻止，被
    告方罷手。稽諸上開說明，被告應係以違反Ａ女意願之方法
    與Ａ女性交，至為灼然。
(二)、又刑法第10條第5 項第2 款明定「稱性交者，謂非基於正當
    目的，以性器以外之其他身體部位或器物進入他人之性器、
    肛門，或使之接合之行為」。所謂接合，只要互相接觸而達
    相當結合程度即為已足，並不以完全進入或插入性器、肛門
    或口腔內為必要。又強姦罪既遂與未遂之區分，採接合說，
    衹須一部插入女陰即屬既遂，不以全部插入為必要，而女方
    之處女膜有無因姦破裂，尤非所問（最高法院58年台上字第
    51號判例）。如前述，被告右手中指已插入Ａ女之陰阜、大
    陰唇、小陰唇、前庭、陰道口，觸及Ａ女處女膜外側周圍，
    傷及處女膜外緣左下側黏膜，顯已進入Ａ女之性器，至為明
    確，稽諸上開說明，應屬性交既遂無訛。
(三)、核被告林義芳所為，係犯刑法第222 條第1 項第2 款對未滿
    14歲之女子強制性交之加重強制性交罪。又兒童及少年福利
    法第70條第1 項前段固規定：「成年人…故意對兒童及少年
    犯罪者，加重其刑至二分之一。」，惟該項但書明定：「但
    各該罪就被害人係兒童及少年已定有特別處罰規定者，不在
    此限」，刑法第222 條第1 項第2 款之罪既係對被害人為未
    滿14歲之少年所設之特別處罰規定，則被告所犯上開罪名，
    自無再適用兒童及少年福利法第70條第1 項前段規定加重其
    刑之必要。
八、原審以被告罪證明確，予以論罪科刑，固非無見。然原判決
    誤以被告未違反Ａ女意願，而變更起訴法條，論被告以刑法
    第227 條第1 項之罪，容有未合。檢察官上訴意旨，以被告
    所為應已違反Ａ女意願，係犯刑法第222 條第1 項第2 款之
    罪，而指摘原審判決不當，為有理由，應由本院將原判決撤
    銷改判。
九、爰審酌被告林義芳明知Ａ女為心智未成熟之稚齡幼女，對性
    行為缺乏完全自主及判斷、同意之能力，竟為滿足一已性慾
    ，違反Ａ女意願對Ａ女強制性交，行為至為不當。又被告係
    以手指插入陰道方式對Ａ女性交，且經高雄長庚醫院鑑定結
    果，目前Ａ女幸尚無創傷後壓力症侯群及其他明顯適應性情
    緒或行為問題，被告之手段及所造成之侵害尚與「逕以陰莖
    插入內陰」情形有別。但於被告以手指插入陰部過程中，Ａ
    女仍感恐懼，並致處女膜外緣左下側黏膜擦傷約0 ‧5 公分
    ，顯仍對Ａ女造成相當程度之損害。再參以被告迄未賠償被
    害人等犯罪後之態度，與被告成年後除曾因犯公共危險案件
    ，經原審88年訴字第1174號判決處有期徒刑1 年10月，緩刑
    5 年監護1 年外，並無其他前案，尚非品性極為惡劣之人，
    暨被告之學歷、經濟（詳參警訊筆錄）及長期罹患精神分裂
    等健康狀況與其他一切情狀，量處如主文第二項所示之刑。
據上論斷，應依刑事訴訟法第369 條第1 項前段、第364 條、第
299 條第1 項前段、刑法第222 條第1 項第2 款，判決如主文。
本案經檢察官林應華到庭執行職務。
中    華    民    國   100    年    8     月    25    日
                  刑事第一庭    審判長法  官  周賢銳
                                      法  官  施柏宏
                                      法  官  洪碩垣
以上正本證明與原本無異。
如不服本判決應於收受本判決後10日內向本院提出上訴書狀，其
未敘述上訴理由者，並得於提起上訴後10日內向本院補提理由書
狀（均須按他造當事人之人數附繕本）「切勿逕送上級法院」。

中    華    民    國   100    年    8     月    25    日
                                      書記官  林家煜
中華民國刑法第222條
（加重強制性交罪）
犯前條之罪而有下列情形之一者，處 7 年以上有期徒刑：
一、二人以上共同犯之者。
二、對未滿十四歲之男女犯之者。
三、對精神、身體障礙或其他心智缺陷之人犯之者。
四、以藥劑犯之者。
五、對被害人施以凌虐者。
六、利用駕駛供公眾或不特定人運輸之交通工具之機會犯之者。
七、侵入住宅或有人居住之建築物、船艦或隱匿其內犯之者。
八、攜帶兇器犯之者。
前項之未遂犯罰之。